臺灣士林地方法院刑事判決　　　　　96年度易字第1514號
公　訴　人　臺灣士林地方法院檢察署檢察官
被　　　告　甲○○
上列被告因傷害案件，經檢察官提起公訴（96年度偵緝字第1003
號），本院判決如下：
    主  文
甲○○傷害人之身體，處有期徒刑貳月，如易科罰金，以新臺幣
壹仟元折算壹日，減為有期徒刑壹月，如易科罰金，以新臺幣壹
仟元折算壹日。
    事  實
一、甲○○於民國95年10月8 日上午8 時13分許，在台北縣淡水
    鎮○○街87號清水祖師廟前，竟基於普通傷害之犯意，趁該
    廟之工作人員丙○○與香客聊天時，手持尖銳利器朝丙○○
    背部刺砍，經丙○○察覺有異後，旋即轉身以其手阻擋並與
    甲○○發生拉扯，因而致丙○○受有背部身部裂傷、右手及
    前臂裂傷等傷害，在場之乙○○見狀後，欲上前制止，然甲○○則趁隙逃逸無蹤。
二、案經丙○○訴由臺北縣政府警察局淡水分局報告臺灣士林地
    方法院檢察署檢察官偵查起訴。
    理       由
一、按被告以外之人於審判外之言詞或書面陳述，除法律有規定
    者外，不得作為證據；又被告以外之人於審判外之陳述，雖
    不符合同法第159條之1至第159條之4之規定，但經當事人於
    審判程序同意作為證據，法院審酌該言詞陳述或書面陳述作
    成時之情況，認為適當者，亦得為證據。當事人、代理人或
    辯護人於法院調查證據時，知有第159條第1項不得為證據之
    情形，而未於言詞辯論終結前聲明異議者，視為有前項之同
    意，刑事訴訟法第159 條第1 項及第159 條之5 分別定有明
    文。查本判決下列所引用之各該被告以外之人於審判外之陳
    述（包含書面陳述），雖屬傳聞證據，惟當事人於本院準備
    程序及審判期日中均表示同意作為證據方法而不予爭執，且
    迄至言詞辯論終結前亦未再聲明異議，本院審酌上開證據資
    料製作時之情況，尚無違法不當及證明力明顯過低之瑕疵，
    亦認為以之作為證據應屬適當，故揆諸前開規定，爰逕依刑
    事訴訟法第159 條之5 規定，認前揭證據資料均有證據能力
    。
二、訊據被告甲○○矢口否認有何上揭傷害犯行，辯稱：伊之前
    有去過清水祖師廟，確曾不小心碰撞過告訴人，但案發當日
    伊未前往清水祖師廟，告訴人受傷非伊所為云云。經查：
  (一)被告於上揭時、地如何以不明之利器刺傷告訴人丙○○，並
    與之發生拉扯，致其受有如事實欄所載傷勢等情，迭據證人
    即告訴人丙○○於警詢時（見95年度偵字第15280 號卷第4
    頁至第7 頁）、偵查中（見96年度偵緝字第523 號卷第22頁
    至第23頁、96年度偵緝字第1003號卷第28頁至第29頁）及本
    院審理中（見本院96年9 月10日審判筆錄第2 頁至第4 頁）
    證述明確，核與卷附案發當日之監視錄影翻拍照片所示（附
    於95年度偵字第15280 號卷第16頁至第18頁），有一成年男
    子進入該廟之服務櫃臺，站立於告訴人之後方，作勢攻擊告
    訴人，經告訴人察覺與之發生拉扯等客觀情狀相符，且經本
    院於審理期日當庭勘驗案發時、地監視錄影磁片確認其內容
    與上開翻拍照片相同，此外，復有公祥醫院診斷證明書1 紙
    （附於同上偵卷第8 頁）在卷可稽，而上開診斷證明書記載
    之傷勢，亦與告訴人證述其遭被告刺傷及因與被告發生拉扯
    所造成受傷之位置相符。
  (二)又證人乙○○與告訴人丙○○於案發當日一同在清水祖師廟
    服務，證人乙○○因聽聞告訴人丙○○之喊叫，而察覺告訴
    人背部流血，並目睹被告與告訴人丙○○發生拉扯，適其欲
    前往制止時，被告則已逃逸等情，亦據證人乙○○迭於偵查
    中（96年度偵緝字第1003號卷第28頁至第29頁）及本院審理
    時（見本院96年9 月10日審判筆錄第5 頁）具結證述綦詳。
    證人乙○○雖與告訴人丙○○為配偶關係，然其係就其親眼
    目擊事實到院具結作證，所陳內容並無矛盾、不合理之處，
    且其與被告間並無怨隙，原無設詞誣陷而招致刑責之必要，
    況其證詞與告訴人之指述及本案其他客觀事證互核一致，是
    證人乙○○所證應堪採信。
  (三)至被告辯稱伊不認識告訴人，並質疑告訴人及證人乙○○是
    否指認錯誤云云。惟查被告經常前往清水祖師廟拜拜，且於
    本件案發前被告亦曾因碰撞告訴人之身體，而經告訴人報警
    處理乙節，為被告所自承不諱，核與證人即告訴人丙○○於
    本院審理時證稱：被告常到廟裡，看報紙、喝茶，有一次他
    與義工媽媽在洗手台發生推撞，伊等即注意到他，後來又有
    一次他從伊側邊推伊，伊等請管區○○○○○道歉（見本院
    同上審理筆錄第3 頁）等語相符，參以案發時證人乙○○距
    離被告僅二步之距離等情，亦據證人乙○○於本院審理時證
    述明確（見本院同上筆錄第5 頁），是以該等情事觀之，堪
    認告訴人丙○○、證人乙○○並無指認錯誤之虞，被告上開
    所辯，洵屬無據。另被告雖否認其為錄影帶中之行為人，並
    辯稱案發當天如果伊在工作，則應該有人幫伊作證，如果在
    家則無人可證云云，然其所辯，僅係片面之詞，既未能提出
    證據以供本院調查，自無足採。
  (四)綜上，本案事證明確，被告傷害告訴人丙○○之犯行洵堪認
    定，應依法論罪科刑。
三、核被告甲○○所為，係犯刑法第277 條第1 項之普通傷害罪
    。爰審酌被告犯後猶飾詞卸責，毫無悔意，且迄未與告訴人
    達成和解，然其犯行所致告訴人之傷害尚屬輕微，並其犯罪
    之動機、目的及其智識程度等一切情狀，量處如主文之刑，
    並諭知易科罰金之折算標準。又中華民國96年罪犯減刑條例
    業於96年7 月4 日公布，並於96年7 月16日施行，雖被告係
    經通緝到案，惟其經臺灣士林地方法院檢察署通緝之時間係
    96年7 月31日，與同條例第5 條不得減刑之規定不符，故仍
    應依該條例第2 條第1 項第3 款之規定，應減其宣告刑二分
    之一，爰為減刑如主文所示，並諭知易科罰金之折算標準，
    以示懲儆。又被告持以傷害告訴人丙○○之利器並無證據證
    明係屬被告所有，且現仍存在，爰不為沒收之諭知。
據上論斷，應依刑事訴訟法第299 條第1 項前段，刑法第277 條
第1 項、第41條第1 項前段，刑法施行法第1 條之1 ，中華民國
96年罪犯減刑條例第2 條第1 項第3款、第7 條判決如主文。
本案經檢察官余秉甄到庭執行職務
中　　華　　民　　國　　96　　年　　9 　　月　　26  　日
                  刑事第六庭法  官  許永煌
以上正本證明與原本無異。
如不服本判決，應於收受送達後10日內向本院提出上訴書狀，其
未敘述上訴之理由者並得於提起上訴後20日內向本院補提理由書
（均須按他造當事人之人數附繕本）。
                            書記官  陳淑琪
中　　華　　民　　國　　96　　年　　9 　　月　　26　　日
附錄本案論罪科刑法條之依據：
中華民國刑法第277條第1項
（普通傷害罪）
傷害人之身體或健康者，處3 年以下有期徒刑、拘役或1 千元以
下罰金。
